【裁判字號】    92,訴,206
【裁判日期】    920311
【裁判案由】    違反槍砲彈藥刀械管制條例等
【裁判全文】
臺灣彰化地方法院刑事判決                          九十二年度訴字第二六號
    公  訴  人  臺灣彰化地方法院檢察署檢察官
    被      告  甲○○
    選任辯護人  林文成律師
右列被告因違反槍砲彈藥刀械管制條例等案件，經檢察官提起公訴（九十一年度偵字
第七四一七號），本院判決如左：
        主  文
甲○○未經許可，持有手槍，處有期徒刑伍年陸月，併科罰金新臺幣壹拾萬元，罰金
如易服勞役，以新臺幣玖佰元即銀元佰元折算壹日。
扣案之制式手槍壹枝（含彈匣一個，槍枝管制編號0000000000號）沒收。
        事  實
一、詹朝陽（已，業經檢察官另為不起訴處分）於民國八十九年十一月間某日，至
    甲○○位於彰化縣竹塘鄉○○路二十二號住處內，以一只手提袋內裝個人衣物及
    中共NORINCO廠製七七型制式半自動手槍一枝（含彈匣一個，槍枝管制編號00
    00000000號）、具殺傷力之制式子彈四顆，陳稱要將此衣物交付甲○○
    保管，為當時不知情之甲○○收受後，即置放於甲○○前揭住處客廳之茶几下方
    。至九十年四、五月間甲○○聽聞詹朝陽已於九十年農曆大年初五死亡，遂將詹
    朝陽寄放之上開物品取出，始知其中含有制式手槍及具殺傷力之子彈，詎甲○○
    明知制式手槍及具殺傷力之子彈，均係槍砲彈藥刀械管制條例所管制之物品，未
    經許可，不得無故持有，竟自斯時起未經許可，持有上開槍、彈，並將裝有上開
    槍彈之手提袋放置於茶几下方。嗣甲○○於九十一年十月二十二日中午，在前揭
    住處與其侄子乙○○發生口角，乙○○於衝突中持鋸子毆打甲○○之背部一下，
    甲○○因而心生不滿，遂返回客廳將置於茶几下之上開槍枝（內裝子彈四顆）取
    出，再走向庭院，持該手槍嚇唬在庭院中之乙○○，如再有與其妻爭吵，就搬走
    不要住在該處，未料甲○○手上之槍枝突然走火，將一發子彈射擊至客廳大門邊
    之牆上，所倖無人傷亡，致乙○○心生畏怖，甲○○亦為此警嚇不已，旋將上開
    槍枝及子彈三顆藏置於住處前之堤岸旁草叢內。乙○○乃報警處理，而為警方到
    場後扣得彈頭一個，再由甲○○偕同警方自上開堤岸旁之草叢內起出前揭槍枝及
    具殺傷力之子彈三顆（均鑑定試射完畢，已無殺傷力）。
二、案經彰化縣警察局二林分局報請臺灣彰化地方法院檢察署檢察官偵查起訴。
        理  由
一、右揭犯罪事實，業據被告甲○○於警訊、偵審時坦承不諱，核與被害人乙○○於
    警訊及偵審中指述之情節相符。又扣案之手槍一枝及子彈三顆經送內政部警政署
    刑事警察局鑑驗結果，認該把手槍（槍枝管制編號0000000000號）係
    中共NORINCO廠製七七型口徑七．六二mm制式半自動手槍，槍號為「４－１９４
    」，槍管內具肆條右旋來復線，機械性能良好，具殺傷力；子彈三顆，均係口徑
    七．六二mm制式子彈，經試射後，均具殺傷力，有該局九十一年十二月二十七日
    刑鑑字第０九一０二九六六六二號槍彈鑑定書一份在卷可按。此外，復有制式手
    槍一枝、子彈三顆、彈頭一個扣案可資佐證。足徵被告自白顯與事實相符，本件
    事證已臻明確，被告犯行堪以認定。
二、核被告所為，係犯槍砲彈藥刀械管制條例第七條第四項未經許可持有手槍罪、第
    十二條第四項未經許可持有子彈罪、刑法第三百五條恐嚇安全罪。被告同時未經
    許可持有手槍及子彈之行為，係一行為觸犯數罪名，為想像競合犯，依刑法第五
    十五條之規定，應從一重之槍砲彈藥刀械管制條例第七條第四項未經許可持有手
    槍罪處斷。又被告所犯前開未經許可持有手槍罪及恐嚇安全罪間，有方法、結果
    之牽連關係，為牽連犯，依刑法第五十五條之規定，亦應從一重之槍砲彈藥刀械
    管制條例第七條第四項未經許可持有手槍罪處斷。爰審酌被告之品性，及其犯罪
    之動機、目的、手段，潛在危害匪淺，暨犯罪後坦承犯行、態度良好等一切情狀
    ，量處如主文所示之刑，並就併科罰金部分諭知易服勞役之折算標準，以示懲處
    。至扣案之制式手槍一支（含彈匣一個，槍枝管制編號0000000000號
    ），係屬違禁物，應依刑法第三十八條第一項第一款之規定宣告沒收。另扣案具
    有殺傷力之子彈三顆，因鑑定試射滅失，彈頭一個已無殺傷力，故均不另為沒收
    之諭知，附此敘明。
據上論斷，應依刑事訴訟法第二百九十九條第一項前段、槍砲彈藥刀械管制條例第七
條第四項、第十二條第四項，刑法第十一條前段、第三百零五條、第五十五條、第四
十二條第二項、第三十八條第一項第一款，現行法規所定貨幣單位折算新台幣條例第
二條，罰金罰鍰提高標準條例第二條，判決如主文。
本案經檢察官簡志祥到庭執行職務。
中      華      民      國      九十二      年      三    月    十一    日
                  臺灣彰化地方法院刑事第一庭
                                    法      官  陳  秋  錦
右正本證明與原本無異。
如不服本判決，應於判決送達後十日內，向本院提出上訴狀（須附繕本）。
告訴人或被害人對於判決如有不服具備理由請求檢察官上訴者，其上訴期間之計算係
以檢察官收受判決正本之日期為準。
                                    法院書記官  于  淑  真
中      華      民      國      九十二      年      三    月    十一    日
槍砲彈藥刀械管制條例第七條
未經許可，製造、販賣或運輸火砲、肩射武器、機關、槍衝鋒槍、卡柄槍、自動步槍
、普通步槍、馬槍、手槍或各類砲彈、炸彈、爆裂物者，處死刑、無期徒刑或七年以
上有期徒刑；處徒刑者，併科新幣三千萬元以下罰金。
未經許可，轉讓、出租或出借前項所列槍砲、彈藥者，處無期徒刑或五年以上有期徒
刑，併科新臺幣一千萬元以下罰金。
意圖供自己或他人犯罪之用，而犯前二項之罪者，處死刑或無期徒刑；處徒刑者，併
科新臺幣五千萬元以下罰金。
未經許可，持有、寄藏或意圖販賣而陳列第一項所列槍砲、彈藥者，處五年以上有期
徒刑，併科新臺幣一千萬元以下罰金。
第一項至第三項之未遂犯罰之。
槍砲彈藥刀械管制條例第十二條
未經許可，製造、販賣或運輸子彈者，處一年以上七年以下有期徒刑，併科新臺幣五
百萬元以下罰金。
未經許可，轉讓、出租或出借子彈者，處六月以上五年以下有期徒刑，併科新臺幣三
百萬元以下罰金。
意圖供自己或他人犯罪之用，而犯前二項之罪者，處三年以上十年以下有期徒刑，併
科新臺幣七百萬元以下罰金。
未經許可，持有、寄藏或意圖販賣而陳列子彈者，處五年以下有期徒刑，併科新幣三
百萬元以下罰金。
第一項至第三項之未遂犯罰之。
刑法第三百零五條
以加害生命、身體、自由、名譽、財產之事恐嚇他人，致生危害於安全者，處二年以
下有期徒刑、拘役或三百元以下罰金。


司法院資訊處製作；財團法人民間司法改革基金會備份。
